【裁判字號】    99,審聲,97
【裁判日期】    991130
【裁判案由】    停止執行
【裁判全文】
臺灣高雄地方法院民事裁定            99年度審聲字第97號
聲  請  人  葳凱有限公司
法定代理人  歐讚民
相  對  人  第一商業銀行股份有限公司
法定代理人  蔡慶年
相  對  人  萬通商業銀行股份有限公司
法定代理人  羅聯福
相  對  人  臺灣新光商業銀行股份有限公司路竹簡易型分公司
法定代理人  林晉生
相  對  人  中國信託商業銀行股份有限公司
法定代理人  辜松
相  對  人  林裕璋
相  對  人  佳倡工業股份有限公司
法定代理人  曾士安
相  對  人  台灣中小企業銀行股份有限公司
法定代理人  羅澤成
相  對  人  大億工業股份有限公司
法定代理人  劉進華
當事人間聲請停止執行事件，本院裁定如下：
  主  文
聲請人供擔保新臺幣捌佰拾肆萬陸仟捌佰元後，本院93年度執
字第4168號執行事件，就坐落高雄縣岡山鎮○○○段1069、1072
、1073、1074、1077地號土地上即未保存登記建物，建號414 號
其中一層面積270.31平方公尺、二層面積216.12平方公尺所為之
強制執行程序，於本院99年度審訴字2248號第三人異議之訴事件
判決確定前應暫予停止。
  理  由
一、按有回復原狀之聲請，或提起再審或異議之訴，或對於和解
    為繼續審判之請求，或提起宣告調解無效之訴，撤銷調解之
    訴，或對於許可強制執行之裁定提起抗告時，法院因必要情
    形或依聲請定相當並確實擔保，得為停止強制執行之裁定，
    強制執行法第18條第2 項定有明文。又按法院依強制執行法
    第18條第2 項定擔保金額，而為准許停止強制執行之裁定者
    ，該項擔保係備供債權人因停止執行所受損害之賠償，其數
    額應依標的物停止執行後，債權人未能即時受償或利用該標
    的所受之損害額，或因另供擔保強制執行所受之損害額定之
    ，非以標的物之價值或其債權額為依據（最高法院86年度台
    抗字第442 號裁判意旨參照）。
二、本件聲請人以其經向本院提起第三人異議之訴為理由，聲請
    裁定停止本院93年度執字第4168號執行事件中，拍賣公告建
    物項編號5 所列「坐落高雄縣岡山鎮○○○段1069、1072、
    1073、1074、1077第號土地上即未保存登記建物建號414 號
    ，中一層面積270.31平方公尺、二層面積216.12平方公尺之
    （下稱系爭建物）」之強制執行程序，經本院依職權調取99
    年度審訴字第2248號第三人異議之訴、93年度執字第4168號
    等卷宗審究後，認為聲請人之聲請為有理由，應予准許。又
    查，本件聲請人所稱之系爭建物，其拍賣底價若以聲請人所
    稱其興建部分之面積486.43平方公尺（270.31＋216.12）與
    全部建物含第五層面積合計為601.93平方公尺及拍賣底價新
    臺幣（下同）2,367,000 元核算結果，其金額應為1,912,81
    3 元（計算式：486.43/601.93x2,367,000 ＝1,912,813 ）
    ，其餘454,187 元則非系爭建物之價值。但因該建號之全部
    建物係與其所使用之基地併同其他鄰地為合併拍賣，以達其
    整體使用之最大經濟利益，且若分割拍賣，不僅影響整體使
    用利益，亦將導致債權人及債務人之損失，此從拍賣公告及
    地籍圖資料相互對照觀之即明。可見在不宜分別拍賣之情況
    下，單就聲請人所爭執之系爭建物停止執行，實際上即導致
    全部拍賣標的之無法拍賣。故斟酌本件停止執行所應供之擔
    保金額，自不得單以上開聲請人主張權利之建物為基準，而
    參酌全部合併拍賣之標的，全部合併拍賣之底價為
    69,900,000元，有拍賣公告在卷可稽，扣除其他應付拍賣之
    編號1 至4 之建物，底價為13,800,000元（5,300,000 ＋
    3,650,000 ＋1,150,000 ＋3,700,000 ＝13,800,000），則
    尚有56,100,000元（69,900,000－13,800,000＝56,100,000
    ），再扣除系爭建物外其餘之454,187 元，則尚有55,645,8
    13元。故如停止執行，原則上將導致相對人不能及時由該拍
    賣價金受償。故本院認本件停止執行擔保金之酌定，應以此
    金額所受之法定遲延利息損害為考量。再參酌本件第三人異
    議之訴事件之主要爭執在於系爭地上物是否為聲請人所出資
    興建，雖屬得上訴至第三審之事件，但尚非繁雜，應不逾司
    法院頒布之辦案要點規定，第一、二、三審辦案期限，以法
    定週年利率5%計算，則聲請人應供擔保之金額約為8,346,80
    0 元（計算式：55,645,813x 0.05x 36/12 ＝8,346,872 ，
    本院取百位整數為酌定之金額），爰酌定為本件之擔保金額
    。
三、依強制執行法第18條第2項，裁定如主文。
中    華    民    國    99    年    11    月    30    日
                  民事第二庭法  官  陳嘉惠
為正本係照原本作成。
如對本裁定抗告須於裁定送達後10日內向本院提出抗告狀，並繳
納裁判費新台幣1,000元。
中    華    民    國    99    年    11    月    30    日
                            書記官  莊豐源

司法院資訊處製作；財團法人民間司法改革基金會備份。
